臺灣桃園地方法院交通事件裁定　　　　 95年度交聲字第498號
異　議　人
即受處分人　凱盛霖有限公司
法定代理人　段潘仁榮
原處分機關　交通部公路總局新竹區監理所桃園監理站
上列受處分人因違反道路交通管理處罰條例案件，對於交通部公
路總局新竹區監理所桃園監理站95年9 月22日所為之處分（原處
分案號：桃監裁罰字第裁52—DB0000000 號、桃監裁罰字第裁52
—DA0000000 號、桃監裁罰字第裁52—E00000000 號、桃監裁罰
字第裁52—ZBC030328 號、桃監裁罰字第裁52—ZCA092359 號及
桃監裁罰字第裁52—ZFB022834 號），聲明異議，本院裁定如下
：
    主  文
原處分關於交通部公路總局新竹區監理所桃園監理站桃監裁罰字
第裁五二—Ｅ00000000號、桃監裁罰字第裁五二—ＺＢ
Ｃ○三○三二八號、桃監裁罰字第裁五二—ＺＣＡ○九二三五九
號及桃監裁罰字第裁五二—ＺＦＢ○二二八三四號處分均撤銷。
前開撤銷部分凱盛霖有限公司不罰。
其餘異議駁回。
    理  由
一、原處分意旨略以：受處分人即異議人凱盛霖有限公司（下稱
    凱盛霖公司）所有之9P—0385號自用小客車分別於民國94年
    12月12日凌晨3 時54分、95年2 月20日下午1 時29分、95年
    4 月9 日凌晨3 時13分，行經國道3 號高速公路北上57公里
    處、國道1 號高速公路北上158 公里處、國道3 號高速公路
    南下119.3 公里處，有行駛高速公路時超速行駛之違規；於
    95年4 月20日上午6 時33分行經臺1 線61公里處，有行車速
    度超過規定之最高時速20公里以上之違規；於95年4 月30日
    上午10時15分，在桃園縣楊梅鎮○○路201 號前有在禁止臨
    時停車處所停車之違規；於95年5 月6 日上午8 時50分，在
    桃園縣楊梅鎮○○路132 號前有併排停車之違規，分別為內
    政部警政署國道公路警察局第六警察隊龍潭分隊、內政部警
    政署國道公路警察局第三警察隊、內政部警政署國道公路警
    察局第二警察隊、新竹縣警察局交通隊、桃園縣政府警察局
    交通隊、桃園縣政府警察局楊梅分局逕行舉發上開違規，並
    填製公警局交字第ZFB022834 號、第ZCA092359 號、第ZBC0
    30328 號、第E00000000 號、第DA0000000 號、第DB000000
    0 號違規通知單。交通部公路總局新竹監理所桃園監理站（
    下稱原處分機關）遂於95年9 月22日認異議人有道路交通管
    理處罰條例第33條1 項、第40條第1 項、第56條第1 項第1
    款、第6 款等違規情事，開具桃監裁罰字第裁52—ZFB02283
    4 號、第裁52—ZCA092359 號、第裁52—ZBC030328 號、第
    裁52—E00000000 號、第裁52—DA0000000 號、第裁52—DB
    0000000號等裁決書。
二、異議意旨略以：異議人所有之9P—0385號自小客車於94年10
    月28日為吳俊和所侵占，異議人並於95年2 月19日向桃園縣
    政府警察局八德分局報案，嗣於95年6 月6 日為警查獲，因
    此自94年10月28日至95年6 月6 日之間上開車輛之所有違規
    事件，不應由異議人負責，為此提起本件異議等語。
三、按「交通法庭認為聲明異議無理由者，應以裁定駁回之。」
    、「交通法庭認為聲明異議有理由時，應以裁定將原處分經
    聲明異議之部分撤銷，並自為裁定。」，為道路交通案件處
    理辦法第19條、第20條前段定有明文。
四、經查：(一)異議人凱盛霖有限公司所有之9P—0385號自用小客
    車分別於94年12月12日凌晨3 時54分、95年2 月20日下午1
    時29分、95年4 月9 日凌晨3 時13分，行經國道3 號高速公
    路北上57公里處、國道1 號高速公路北上158 公里處、國道
    3 號高速公路南下119.3 公里處，有行駛高速公路超速行駛
    之違規；於95年4 月20日上午6 時33分行經臺1 線61公里處
    ，有行車速度超過規定之最高時速20公里以上之違規；於95
    年4 月30日上午10時15分，在桃園縣楊梅鎮○○路201 號前
    有在禁止臨時停車處所停車之違規；於95年5 月6 日上午8
    時50分，在桃園縣楊梅鎮○○路132 號前有併排停車之違規
    ，有原處分機關桃監裁罰字第裁52—ZFB022834 號、第裁52
    —ZCA092359 號、第裁52—ZBC030328 號、第裁52—E00000
    00 0號、第裁52—DA0000000 號、第裁52—DB0000000 號等
    裁決書、內政部警政署國道公路警察局查詢資料1 紙、超速
    違規照片、公警局交字第ZFB022834 號舉發違反道路交通管
    理事件通知單、內政部警政署國道公路警察局第三警察隊95
    年8 月14日公警三交字第0950371707號函、內政部警政署國
    道公路警察局第二警察隊95年8 月22日公警二交字第095027
    1449號函、內政部警政署國道公路警察局第六警察隊95年9
    月13日公警六交字第0950671813號函、新竹縣警察局95年8
    月10日竹縣警交字第0953010080號函等資料附卷足憑。(二)關
    於桃監裁罰字第裁52－DA0000000 號、第裁52－DB0000000
    號違反道路交通管理事件裁決書（即違規停車、併排停車）
    部分，業經桃園縣政府警察局楊梅分局於95年9 月26日以楊
    警分交字第0958009044號函覆原處分機關同意撤銷，原處分
    機關復於95年10月2 日依規定撤銷上開2 件裁決書並辦理註
    記「文移」免罰結案，有原處分機關移送書、桃園縣政府警
    察局楊梅分局楊景分交字第0958009044號函各1 份可參。是
    以異議人對原處分機關桃監裁罰字第裁52－DA0000000 號、
    第裁52－DB0000000 號違反道路交通管理事件裁決書聲明異
    議，並無理由，此部分聲明異議應予駁回。(三)關於桃監裁罰
    字第裁52—ZFB022834 號、第裁52—ZCA092359 號、第裁52
    —ZBC030328 號、第裁52—E00000000 號違反道路交通管理
    事件裁決書部分：異議人於聲明異議狀中陳稱該9P—0385號
    自用小客車自94年10月28日被吳俊和侵占等情，案外人段文
    瑞確實有於95年2 月19日向桃園縣政府警察局八德分局報案
    ，有桃園縣政府警察局八德分局受理刑事案件報案三聯單、
    警詢筆錄在卷可佐，而證人吳俊和於本院調查中亦具結證述
    ：伊於94年底、95年初有駕駛過9P－0385號自小客車，這臺
    車廠牌應是中華三菱，車主原是段文瑞，因段文瑞與其表妹
    陳素梅有債務糾紛關係，伊幫忙處理糾紛，因此段文瑞將車
    子給伊，但後來段文瑞自己私下將車子過戶予他人，但這臺
    車伊還沒有還給段文瑞，伊也不認識凱盛霖公司或段潘仁榮
    ，而自94年底至95年5 月伊開始因案羈押這段期間，除伊之
    外，陳素梅的弟弟、陳素梅弟弟的朋友亦會駕駛該9P—0385
    號自用小客車，且開車路段偶爾會經過國道三號等語（見本
    院卷第63頁至第64頁），足認異議人所述該車於上開違規時
    間內非由凱盛霖公司之相關人員所駕駛，而均由吳俊和所占
    有使用中等情非虛。再者，現今汽機車所有人與使用人非屬
    同一人之情形，比比皆是，而所有人或自己使用該車輛，或
    輾轉借予他人使用，或因失竊、遭搶，甚或車牌遭變造之情
    形者，並不鮮見，亦難認上開裁決書所列之違規情事有何可
    歸責於異議人之處。故9P—0385號自用小客車於94年12月12
    日凌晨3 時54分、95年2 月20日下午1 時29分、95年4 月9
    日凌晨3 時13分，行經國道3 號高速公路北上57公里處、國
    道1 號高速公路北上158 公里處、國道3 號高速公路南下11
    9.3 公里處，有行駛高速公路超速行駛之違規；於95年4 月
    20日上午6 時33分行經臺1 線61公里處，有行車速度超過規
    定之最高時速20公里以上之違規，違規駕駛人既非異議人，
    又無可歸責於汽車所有人即異議人之情形，原處分機關未能
    斟酌上情，遽以桃監裁罰字第裁52—ZFB022834 號、第裁52
    —ZCA092359 號、第裁52—ZBC030328 號、第裁52—E00000
    000 號違反道路交通管理事件裁決書裁處異議人罰鍰，容有
    違誤，此部分之異議為有理由，自應由本院將原處分撤銷，
    並諭知異議人不罰。
五、據上論斷，應依道路交通案件處理辦法第19條、第20條前段
    之規定，裁定如主文。
中   華   民    國    96   年     3      月    27     日
                    臺灣桃園地方法院交通法庭
                            法  官    蘇昭蓉
以上正本證明與原本無異。
如不服本裁定，應於裁定送達後5 日內向本院提出抗告狀。
　　　　　　　　　　　　　　書記官　  韓若玉
中　　華　　民　　國　　96　　年　　3 　　月　　27　　日
